【裁判字號】    97,審訴,667
【裁判日期】    970625
【裁判案由】    毒品危害防制條例
【裁判全文】
臺灣高雄地方法院刑事判決             97年度審訴字第667號
公  訴  人  臺灣高雄地方法院檢察署檢察官
被      告  甲○○
指定辯護人  本院公設辯護人黃文德
上列被告因毒品危害防制條例案件，經檢察官提起公訴（97年度
毒偵字第1460號），本院合議庭裁定由受命法官獨任依協商程序
審理，判決如下：
    主  文
甲○○施用第一級毒品，累犯，處有期徒刑捌月。扣案之第一級
毒品海洛因壹包（驗後淨重零點壹貳貳公克），沒收銷燬之。
    事實及理由
一、本件犯罪事實及證據，除犯罪事實「甲○○前因施用毒品案
    件，經臺灣高雄地方法院裁定送強制戒治，於民國92年8 月
    25日因停止處分出監。另因違反毒品危害防制條例罪，經同
    法院以94年度訴字第1136號判決有期徒刑1 年確定，於96年
    1 月8 日執畢出監」更正為「甲○○曾因施用毒品案件，經
    本院以90年度毒聲字第3075號裁定送觀察、勒戒後，認有繼
    續施用毒品傾向，而由本院以90年度毒聲字第3610號裁定令
    入戒治處所施以強制戒治，復經本院以90年度毒聲字第6725
    號裁定停止戒治，於民國90年11月27日釋放出戒治處所，而
    於91年6 月5 日戒治期滿執行完畢。嗣其於前開強制戒治執
    行完畢釋放後5 年內，再犯施用毒品案件，經本院94年度訴
    字第1136號判決，判處有期徒刑1 年確定，於96年1 月7 日
    執行完畢」；「扣得第一級毒品海洛因1 小包毛重0.3 公克
    」更正為「扣得第一級毒品海洛因1 包（驗後淨重0.122 公
    克）」；證據部分補充「被告甲○○於本院審理中之自白」
    及「高雄市立凱旋醫院濫用藥物成品檢驗鑑定書」外，餘均
    引用檢察官起訴書之記載，如附件。
二、本件被告業已認罪，並經辯護人協助下與檢察官於審判外達
    成協商之合意，渠等合意內容為：被告願受科刑範圍如主文
    所載。經核被告所為，係犯毒品危害防制條例第10條第1 項
    之施用第一級毒品罪，且上開協商合意內容，並無刑事訴訟
    法第455 條之4 第1 項所列不得認罪協商之情形，本件既經
    檢察官聲請改依協商程序而為判決，本院爰不經言詞辯論，
    於協商合意範圍內為協商判決。
三、應適用之法條：刑事訴訟法第455 條之4 第2 項、第455 條
    之8 、第454 條第2 項，毒品危害防制條例第10條第1 項、
    第18條第1 項前段，刑法第11條、第47條第1 項。
四、本判決除有刑事訴訟法第455 條之4 第1 項第1 款、第2 款
    、第4 款、第6 款、第7 款所定情形之一，或違反同條第2
    項規定者外，不得上訴。
本案經檢察官鄭益雄到庭執行職務。
中    華    民    國    97    年    6     月    25    日
                  刑事第七庭    法  官  陳君杰
以上正本證明與原本無異。
如不服本判決，應於判決送達後10日內，向本院提出上訴狀。
中    華    民    國    97    年    6     月    25    日
                                書記官  李承悌
附錄本判決論罪科刑法條全文：
毒品危害防制條例第10條第1項
施用第一級毒品者，處6 月以上5 年以下有期徒刑。
附件：
臺灣高雄地方法院檢察署檢察官起訴書
                                    97年度毒偵字第1460號
    被      告  甲○○  男  37歲（民國○○年○月○○日生）
                        住高雄縣鳳山市○○路32巷55號
                        國民身分證統一編號：Ｚ000000000號
上列被告因違反毒品危害防制條例案件，已經偵查終結，認應該
提起公訴，茲將犯罪事實及證據並所犯法條分敘如下：
            犯罪事實
一、甲○○前因施用毒品案件，經臺灣高雄地方法院裁定送強制
    戒治，於民國92年8月25日因停止處分出監。另因違反毒品
    危害防制條例罪，經同法院以94年度訴字第1136號判決有期
    徒刑1年確定，於96年1月8日執畢出監。詎仍不知戒除毒癮
    ，猶於97年1月15日晚上6時許，在高雄縣鳳山市黃埔公園，
    施用第一級毒品海洛因。嗣警於97年1月18日上午9時35分許
    ，在高雄縣鳳山市○○○路與經武路口查獲，扣得第一級毒
    品海洛因1小包毛重0.3公克，並經其同意採集尿液送鑑定結
    果呈嗎啡陽性反應。
二、案經高雄市政府警察局三民第二分局移送偵辦。
            證據並所犯法條
一、證據名稱及待證事項：
(一)高雄市立凱旋醫院97年2月12日濫用藥物尿液檢驗報告1紙：
    證明被告於97年1月18日所採集之尿液經送驗結果呈嗎啡陽
    性反應，足認被告確有施用第一級毒品海洛因之行為。
(二)濫用藥物尿液檢體監管記錄表1紙（代碼：H─007）：
    證明送驗尿液確為被告親自排放。
(三)扣押物品目錄表1紙及照4張：
    證明扣案物品為被告所有之事實。
(四)被告甲○○於偵查中之供述：
    證明被告於上揭時、地施用第一級毒品海洛因之事實。
二、核被告所為，係違反毒品危害防制條例第10條第1項之施用
    第一級毒品罪嫌。被告施用第一級毒品前後持有第一級毒品
    之低度行為，應為其施用第一級毒品之高度行為所吸收，不
    另論罪。又被告曾受有期徒刑之執行完畢，5年內再犯本件
    有期徒刑以上之罪，為累犯，此有本署刑案資料查註紀錄表
    1份在卷可稽，請依刑法第47條第1項之規定，加重其刑。另
    扣案之物品，請依法宣告沒收銷燬之。
三、依毒品危害防制條例第23條第2項、刑事訴訟法第251條第1
    項提起公訴。
    此    致
臺灣高雄地方法院
中    華    民    國    97    年    2     月    26    日
                              檢  察  官  乙○○
上正本證明與原本無異
中    華    民    國    97    年    3     月    4     日
                              書  記  官  陳永昇
附錄本案所犯法條全文
毒品危害防制條例第10條
施用第一級毒品者，處六月以上五年以下有期徒刑。
施用第二級毒品者，處三年以下有期徒刑。


司法院資訊處製作；財團法人民間司法改革基金會備份。
